# 求助陈版，联营公司变为子公司原投资公允与账面差异部分问题

提问人：qfl328 时间：2019-08-20 16:34:36
求助陈版，
对于联营进一步收购成为子公司的交易，对原联营部分股权要按公允计量，这个公允和账面的差额进了投资收益，那这块投资收益在合并层面是不是应该确认出一个递延所得税负债？有一些困惑的是，虽然长投和账面有一个公允和账面的差异，但是长投实际上在合并层面是抵消掉的，而收购的资产的公允及账面差已经确认了递延所得税负债进资本公积。求助大神解惑，这块投资收益是否应该再考虑一个税的影响。

回答人：chenyiwei
此时的应纳税暂时性差异属于 “与子公司、联营企业及合营企业投资相关的应纳税暂时性差异”，由《企业会计准则第 18 号——所得税》第十二条规范。
如果在可预见的未来没有处置子公司股权的计划，则无需就上述应纳税暂时性差异确认递延所得税负债；反之应确认（对应借记 “所得税费用——递延所得税费用”）。